【裁判字號】    98,訴,881
【裁判日期】    980923
【裁判案由】    毒品危害防制條例
【裁判全文】
臺灣基隆地方法院刑事判決               98年度訴字第881號
公  訴  人  臺灣基隆地方法院檢察署檢察官
被      告  甲○○
上列被告因毒品危害防制條例案件，經檢察官提起公訴（98年度
毒偵字第1293號），被告於準備程序進行中，就被訴事實為有罪
之陳述，經本院合議庭裁定由受命法官獨任進行簡式審判程序，
判決如下：
    主  文
甲○○施用第一級毒品，累犯，處有期徒刑柒月，扣案之第一級
毒品海洛因肆包（合計淨重：肆點玖貳公克）沒收銷燬之，包裝
第一級毒品海洛因之外包裝袋肆只沒收之；又施用第二級毒品，
累犯，處有期徒刑月，扣案之第二級毒品甲基安非他命貳包（
合計毛重：拾伍點貳伍公克）沒收銷燬之，包裝第二級毒品甲基
安非他命之外包裝袋貳只沒收之。應執行有期徒刑玖月，扣案之
第一級毒品海洛因肆包（合計淨重：肆點玖貳公克）、第二級毒
品甲基安非他命貳包（合計毛重：拾伍點貳伍公克）均沒收銷燬
之；包裝第一級毒品海洛因之外包裝袋肆只、第二級毒品甲基安
非他命之外包裝袋貳只均沒收之。
    犯罪事實
一、甲○○前因強奪案件，經臺灣高等法院以74年度重上訴字第
    214 號判決判處14年，嗣經上訴，經最高法院以74年度台上
    字第6644號判決上訴駁回而確定，後經減刑減為有期徒刑9
    年4 月確定，於民國79年7 月5 日假釋出監，所餘刑期並付
    保護管束；復因(甲)違反麻醉藥品管理條例案件，由臺灣高等
    法院以84年度上易字第3985號判決判處有期徒刑7 月確定；
    (乙)因非法販賣化學和成麻醉藥品案件，經臺灣高等法院以85
    年度上訴字第4726號判決判處有期徒刑7 年2 月確定；(丙)另
    因施用毒品等案，經本院以84年度訴字第4020號判決有期徒
    刑3 年4 月、9 月確定，前開(乙)(丙)二案嗣經臺灣高等法院以
    86年度聲字第747 號裁定應執行有期徒刑10年10月確定，後
    因中華民國九十六年罪犯減刑條例於96年7 月16日公布施行
    ，(乙)(丙)二案經本院以96年度聲減字第1516號裁定減刑並裁定
    應執行有期徒刑9 年確定。前開假釋嗣經撤銷而執行殘刑，
    並與(甲)(乙)(丙)三案接續執行，於97年8 月30日執行完畢（構成
    累犯）。又因施用毒品案件，經本院以92年度毒聲字第393
    號裁定裁定送觀察、勒戒後，認有繼續施用毒品之傾向，經
    本院以92年度毒聲字第787 號裁定令入戒治處所施以強制戒
    治，於93年2 月3 日停止戒治，所餘戒治期間並付保護管束
    ，後於93年9 月23日強制戒治期滿，而由臺灣基隆地方法院
    檢察署檢察官以93年度戒毒偵字第53號為不起訴處分確定。
二、詎甲○○猶不知悔改，於前揭強制戒治執行完畢釋放後5 年
    內，分別基於施用第二級毒品甲基安非他命、第一級毒品海
    洛因之犯意，而為下列犯行：
  (一)98年7 月8 日晚間10時許，在其基隆市○○區○○路11之1
    號住處，以將第二級毒品甲基安非他命置於玻璃球吸食器內
    燒烤產生煙霧之方式，施用第二級毒品甲基安非他命1次（
    起訴書誤載為『安非他命』應予更正）
  (二)98年7 月9 日下午1 時許，於上址住處，以將第一級海洛因
    摻入香煙內點燃吸食方式，施用海洛因1 次（起訴書誤載被
    告施用海洛因之時間，應予更正）。嗣於同年月9 日下午3
    時許，為警持臺灣基隆地方法院核發之搜索票在上址住處搜
    索而查獲，並扣得第一級毒品海洛因4 包（合計淨重：4.92
    公克）、第二級毒品甲基安非他命2 包（合計毛重：15.25
    公克）、電子磅秤1 臺，經警採尿送驗，結果呈嗎啡、可待
    因及安非他命、甲基安非他命陽性反應，始悉上情。
三、案經基隆市警察局第三分局報告臺灣基隆地方法院檢察署檢
    察官偵查起訴。
    理  由
一、本件被告所犯者非為死刑、無期徒刑、最輕本刑為3 年以上
    有期徒刑之罪或高等法院管轄第一審案件，其於準備程序進
    行中，先就被訴事實為有罪之陳述，經告知其簡式審判程序
    之旨，並聽取公訴人及被告之意見後，本院依刑事訴訟法第
    273條之1第1 項之規定，裁定由受命法官獨任進行簡式審判
    程序，且依同法第273條之2規定，簡式審判程序之證據調查
    ，不受第159 條第1 項、第161 條之2 、第161 條之3 、第
    163 條之1 及第164 條至第170 條規定之限制，合先敘明。
二、前揭犯罪事實，業據被告於本院準備程序及審理時坦承不諱
    ，又經被告同意，為警查獲後所採集之尿液經送驗後，呈安
    非他命、甲基安非他命、可待因、嗎啡之陽性反應，此有基
    隆市警察局第三分局偵辦毒品案件尿液檢體對照表（尿液檢
    體編號：980709之1 ）、台灣尖端先進生技醫藥股份有限公
    司濫用藥物檢驗報告各乙份附卷可稽，且參之以酵素免疫分
    析或薄層定性分析等方式為初步篩檢者，檢驗結果雖有相當
    程度偽陽性之可能，然以氣（液）相層析、質譜分析之儀器
    為交叉確認者，檢驗結果出現偽陽性之機率則極低，因而具
    有公信力，核足為對涉嫌人不利之認定；且扣案之白色粉末
    4 小包（合計淨重：4.92公克）、2 包（合計毛重：15.25
    公克），經警以毒品檢驗袋初步檢驗結果分別呈現海洛因、
    安非他命反應，有基隆市警察局第三分局查獲甲○○涉嫌毒
    品危害防制條例案初步鑑驗報告單乙份附卷可憑，再將扣案
    之白色粉末4 小包（合計淨重：4.92公克），再送法務部調
    查局鑑驗結果，確含第一級毒品海洛因成份，有該局98年8
    月10日調科壹字00000000000 號濫用藥物實驗室鑑定書乙份
    附卷可佐，足認被告自白與犯罪事實相符，其犯罪事證明確
    ，犯行洵堪8認定，應依法論科。
三、又施用甲基安非他命之代謝最先是去N-甲基（N-demethylat
    ion ）形成安非他命，而施用甲基安非他命後，在正常尿液
    PH值情況下，24小時內，有43％服用劑量以甲基安非他命原
    態排出；另施用安非他命後24小時內，有30％以安非他命原
    態排出，20％經去氨基作用及氧化作用形成苯甲酸，2％經
    反應形成Norephedrine（參照行政院衛生署出版「物質濫用
    」、「常見濫用藥物檢驗方法彙編」所載）。而施用安非他
    命後，其尿液不致檢出甲基安非他命陽性反應，而施用甲基
    安非他命後，其尿液可檢出甲基安非他命和其代謝物安非他
    命成分，有行政院衛生署管制藥品管理局93年11月2 日管檢
    字第0930010499號函可按，是尿液經檢驗出甲基安非他命陽
    性反應，係被告施用甲基安非他命後以甲基安非他命原態排
    出者；而檢驗出安非他命陽性部分，乃施用甲基安非他命、
    安非他命均可檢驗出安非他命陽性反應。查被告為警採集之
    尿液經檢驗結果，呈安非他命及甲基安非他命陽性反應，足
    以認定被告係施用甲基安非他命，而非安非他命無訛。
四、查海洛因、甲基安非他命分係毒品危害防制條例第2 條第2
    項第1 款、第2 款所定之第一級、第二級毒品，核被告所為
    係犯毒品危害防制條例第10條第1 項、第2 項之施用第一級
    、第二級毒品罪。被告持有第一級毒品海洛因及第二級毒品
    甲基安非他命之低度行為，應為施用第一級、第二級毒品之
    高度行為所吸收，不另論罪。被告先後所犯上開2 罪，犯意
    各別，行為互殊，應予分論併罰。又被告有犯罪事實欄所示
    論罪科刑執行完畢情形，有臺灣高等法院被告前案紀錄表乙
    份附卷足憑，其於前案執行完畢後5 年內，故意再犯本件有
    期徒刑以上之罪，均為累犯，各依刑法第47條第1 項加重其
    刑。爰審酌被告曾有施用毒品之前科仍不知戒除，惟犯罪後
    坦承犯行，且所犯之施用毒品犯行乃戕害自己身心健康，並
    未危及他人等一切情狀，分別量處如主文所示之刑，併定其
    應執行之刑。再被告施用第二級毒品甲基安非他命之時間，
    業據被告敘明在卷，起訴書誤載施用時間，應予更正，併予
    敘明。
五、至扣案第一級毒品海洛因4 包（合計淨重：4.92公克）、第
    二級毒品甲基安非他命2 包（合計毛重：15.25 公克）為查
    獲之毒品，應依毒品危害防制條例第18條第1 項前段規定宣
    告沒收銷燬之；包裝前開第一級毒品之外包裝袋4 只、第二
    級毒品之外包裝袋2 只，具有防止毒品裸露、散逸之功能，
    且無與毒品難以析離而無法個別宣告沒收之情事，供犯本案
    施用第一級毒品海洛因、第二級毒品甲基安非他命所用，業
    據被告供承明確，爰依刑法第38條第1 項第2 款、第3 項之
    規定，宣告沒收；另扣案之電子磅秤1 臺非供本案犯罪所用
    之物，業據被告敘明在卷，爰不予宣告沒收，併予敘明。
據上論斷，應依刑事訴訟法第273 條之1 第1 項、第299 條第1
項前段，毒品危害防制條例第10條第1 項、第2 項、第18條第1
項前段，刑法第11條前段、第47條第1 項、第38條第1 項第2 款
、第51條第5 款，判決如主文。
本案經檢察官乙○○到庭執行職務。
中    華    民    國    98    年    9     月    23    日
                  刑事第四庭法  官   周霙蘭
以上正本證明與原本無異。
如不服本判決應於收受送達後10日內向本院提出上訴書狀，並應
敘述具體理由；其未敘述上訴理由者，應於上訴期間屆滿後20日
內向本院補提理由書 (均須按他造當事人之人數附繕本)「切勿
逕送上級法院」。
中    華    民    國    98    年    9     月    23    日
                            書記官  莊智凱
附錄論罪法條
毒品危害防制條例第10條第1項、第2項
施用第一級毒品者，處 6 月以上 5 年以下有期徒刑。
施用第二級毒品者，處 3 年以下有期徒刑。


司法院資訊處製作；財團法人民間司法改革基金會備份。
